臺灣花蓮地方法院民事裁定
109年度重家繼訴字第2號
原      告  甲○○  


            乙○○  

            丙○○  

共      同
訴訟代理人  王家鋐律師
被      告  丁○○  

            戊○○  

訴訟代理人  吳明益律師
            孫裕傑律師
上列當事人間請求返還遺產等事件，本院裁定如下：
　　主　文
原告應於本裁定送達翌日起十日內，補繳裁判費新臺幣陸萬捌仟
捌佰貳拾柒元，逾期未繳，即駁回其訴。
　　理　由
一、按家事訴訟事件，除本法別有規定者外，準用民事訴訟法之
    規定，家事事件法第51條定有明文。復按訴訟標的之價額，
    由法院核定。核定訴訟標的之價額，以起訴時之交易價額為
    準。以一訴主張數項標的者，其價額合併計算之，民事訴訟
    法第77條之1第1項、第2項、第77條之2第1項前段分別定有
    明文。次按，公同共有中之一人或數人本於公同共有債權，
    起訴請求債務人向全體公同共有人為給付，非僅為自己利益
    為請求，自應以公同共有債權之全部，計算其訴訟標的之價
    額（最高法院110年度台抗字第551號裁定參照）。又各公同
    共有人依民法第828條第2項準用民法第821條之規定，基於
    共有人之地位，為全體共有人之利益，請求回復共有物時，
    因其並非僅為自己利益而為請求，其訴訟標的價額，即應以
    回復被占用之共有物全部價額計算（最高法院109年度台抗
    字第22號裁定參照）。
二、原告訴之聲明㈠被告應連帶給付新臺幣7,471,000元，及自民
    國110年7月24日起至清償日止，按週年利率百分之五計算之
    利息，予被繼承人己○○之全體繼承人公同共有；訴之聲明㈡
    被告戊○○應將花蓮縣○○鄉○○段○○段00000地號土地（權利範
    圍：全部，下稱系爭107-1地號土地）於107年4月2日以贈與
    為原因所為所有權移轉登記予以塗銷，回復登記為己○○名義
    ；訴之聲明㈢被告戊○○應將花蓮縣○○市○○段000地號土地（權
    利範圍：全部，下稱系爭709地號土地）於107年4月2日以贈
    與為原因所為所有權移轉登記予以塗銷，回復登記為己○○名
    義（見本院卷四第92頁）。經查，原告訴之聲明㈠係公同共
    有中之數人本於公同共有債權，起訴請求債務人向全體公同
    共有人為給付，應以公同共有債權之全部計算訴訟標的價額
    ，故聲明㈠訴訟標的價額應核定為7,471,000元（遲延利息屬
    附帶請求不另計算價額）；原告訴之聲明㈡、㈢則係原告基於
    公同共有人之地位，為全體共有人之利益，請求回復共有物
    ，應以回復被占用之共有物全部價額計算，則依原告請求返
    還土地面積及起訴時之公告現值（見本院109年度家訴聲字
    第1號卷第59、63頁），聲明㈡、㈢訴訟標的價額應核定為7,5
    39,826元【計算式：（系爭107-1地號土地：236.42平方公
    尺×20,300元/平方公尺）＋（系爭709地號土地：105平方公
    尺×26,100元/平方公尺）＝7,539,826元】。從而，本件訴訟
    標的價額應核定為15,010,826元（計算式：7,471,000元＋7,
    539,826元＝15,010,826元），應徵第一審裁判費144,176元
    ，扣除原告先前已繳納之75,349元，尚應補繳68,827元。茲
    依家事事件法第51條準用民事訴訟法第249條第1項但書之規
    定，限原告於收受本裁定翌日起10日內向本院如數繳納裁判
    費，逾期不繳，即駁回其訴，特此裁定。
中　　華　　民　　國　　111 　年　　3 　　月　　14　　日
                  家事法庭    法  官  簡廷涓
以上正本係照原本作成。
如不服本裁定關於核定訴訟標的價額部分，應於送達後10日內向
本院提出抗告狀，並繳納抗告費新臺幣1,000元；其餘關於命補
繳裁判費部分，不得抗告。　　　　　　　　　
中　　華　　民　　國　　111 　年　　3 　　月　　14　　日

                              書記官  鄭  儒